最高法院刑事判決　　　　　　　九十四年度台非字第一五八號
　　上　訴　人　最高法院檢察署檢察總長
　　被　　　告　甲○○
　　　　　　　　　　　　359.
上列上訴人因被告竊盜案件，對於台灣高等法院台中分院中華民
國八十七年八月十八日第二審確定判決（八十七年度上易字第二
二七四號，起訴案號：台灣台中地方法院檢察署八十七年度偵字
第四三七０號），認為違法，提起非常上訴，本院判決如下：
    主  文
原審及第一審判決均撤銷。
甲○○連續攜帶兇器竊盜，處有期徒刑壹年拾月。並應於刑之執
行前，令入勞動場所強制工作參年。鑰匙壹支沒收。
    理  由
非常上訴理由稱：「按判決不適用法則或適用不當者，為違背法
令，刑事訴訟法第三百七十八條定有明文。復按受有期徒刑之執
行完畢，或受無期徒刑或受有期徒刑一部之執行而赦免後，五年
以內再犯有期徒刑以上之罪者，始為累犯，刑法第四十七條定有
明文。經查本案第一審法院以被告曾犯竊盜罪，經該院於八十四
年十二月五日判處有期徒刑二年確定，於八十六年九月十八日執
行完畢，猶不知悔改，自八十七年一月二十六日起至同年五月九
日，連續竊取財物，認被告於有期徒刑執行完畢五年以內再犯罪
，依累犯規定加重其刑。惟被告前所犯竊盜罪所處之有期徒刑二
年，經台灣台中地方法院檢察署檢察官八十五年度執字第五六四
號執行指揮書指揮執行後，於八十六年五月二十一日假釋出獄，
經縮短刑期，其假釋期滿之日雖為八十六年九月十八日；然被告
因於假釋期間內更犯竊盜罪，為該院八十六年度易字第四八三二
號判決判處有期徒刑八月確定，經法務部八十七年三月十二日法
八十七矯決字第００八一四八號函撤銷假釋，其所餘殘刑三月二
十八日，與前述之有期徒刑八月，合併應執行之十一月二十八日
有期徒刑，經於八十七年五月九日開始執行後，於八十七年九月
十六日起經執行本案諭知之刑前強制工作，至九十年九月十六日
始再執行未執行完畢之上開應合併執行之有期徒刑，有全國刑案
資料查註表、法務部函可稽。是被告於八十七年一月二十六日起
至同年五月九日，犯本案連續竊盜罪時，其前所受有期徒刑二年
尚未執行完畢，依前揭法條規定，自不得以累犯論處。乃第一審
法院竟以該有期徒刑二年已於八十六年九月十八日執行完畢，而
論以累犯，自屬違法。案經被告提起上訴，原確定判決疏未查明
，駁回上訴，維持第一審法院之判決，自亦違背法令。案經確定
，且於被告不利，爰依刑事訴訟法第四百四十一條、第四百四十
三條提起非常上訴，以資糾正」等語。
本院按判決不適用法則或適用不當者，為違背法令，刑事訴訟法
第三百七十八條定有明文。又受有期徒刑之執行完畢，或受無期
徒刑或有期徒刑一部之執行而赦免後，五年以內再犯有期徒刑以
上之罪者，為累犯，亦為刑法第四十七條規定甚明。本件原確定
判決係以第一審判決認定被告甲○○有犯罪習慣，渠因犯竊盜罪
，於民國八十四年十二月五日，經第一審即台灣台中地方法院判
處有期徒刑二年確定，於八十六年九月十八日執行完畢，復基於
概括犯意，自八十七年一月二十六日起至同年五月九日止，攜帶
螺絲起子等工具，連續竊取他人小客車等物，因而論以被告連續
攜帶兇器竊盜罪，且以被告所犯該罪，係於前犯竊盜罪所處有期
徒刑二年執行完畢後，五年內所為，應依累犯規定加重其刑，乃
適用刑法第三百二十一條第一項第三款、第五十六條、第四十七
條、第三十八條第一項第二款，竊盜犯贓物犯保安處分條例第三
條第一項第一款、第四條、第五條第一項前段，論處被告連續攜
帶兇器竊盜，累犯罪刑（處有期徒刑二年），並諭知應於刑之執
行前令入勞動場所強制工作三年，扣押之鑰匙一支宣告沒收。為
無不合，予以維持，因而引用該第一審判決書記載之事實、證據
及理由，駁回被告在第二審之上訴。然被告上開竊盜罪所處有期
徒刑二年，經檢察官指揮執行後，係於八十六年五月二十一日假
釋出獄，其假釋期滿之日因縮短刑期，雖為八十六年九月十八日
；但被告因於假釋期間內更犯竊盜罪，已經台灣台中地方法院以
八十六年度易字第四八三二號判決處以有期徒刑八月確定，復經
法務部八十七年三月十二日法八十七矯決字第００八一四八號函
撤銷其假釋，其所餘殘刑三月又二十八日，乃與該假釋中再犯竊
盜罪所處有期徒刑八月，合併應執行有期徒刑十一月又二十八日
，且於八十七年五月九日開始執行，並於同年九月十六日起執行
本案諭知之刑前強制工作，至九十年九月十六日始再執行未執行
完畢之上開應合併執行之有期徒刑，此有全國刑案資料查註表及
法務部上開函影本可稽。是被告於八十七年一月二十六日起至同
年五月九日，犯本案連續加重竊盜罪時，其前犯竊盜罪所受有期
徒刑二年應尚未執行完畢，依上開規定，自不得論以累犯。乃第
一審判決竟以被告前犯竊盜罪所處有期徒刑二年已於八十六年九
月十八日執行完畢，而依累犯規定加重其刑，其適用法則已有違
誤。原確定判決未加糾正，仍予維持，同有判決適用法則不當之
違法。案經確定，非常上訴意旨執以指摘，洵有理由，且判決係
不利於被告，爰由本院將原確定判決及第一審判決均撤銷，另行
判決，以資救濟。
據上論結，應依刑事訴訟法第四百四十七條第一項第一款但書、
第二百九十九條第一項前段，刑法第三百二十一條第一項第三款
、第五十六條、第三十八條第一項第二款，竊盜犯贓物犯保安處
分條例第三條第一項第一款、第四條、第五條第一項前段，判決
如主文。
中　　華　　民　　國　九十四　年　　七　　月　　七　　日
                      最高法院刑事第九庭
                          審判長法官  張　淳　淙
                                法官  張　春　福
                                法官  呂　丹　玉
                                法官  洪　昌　宏
                                法官  林　勤　純
      本件正本證明與原本無異
                                      書  記  官
中　　華　　民　　國　九十四　年　　七　　月　 十四　 日
                                                      V
附錄：本件論罪法條
刑法第三百二十一條第一項第三款
犯竊盜罪而有左（下）列情形之一者，處六月以上五年以下有期
徒刑：
三攜帶兇器而犯之者。
